# IPO审计加期报告如何出具？

提问人：DXCPAsong 时间：2016-09-26 16:10:55
通过其他途径咨询的结果：加期就是申报期改变了，在原报告的基础上把申报时点后延，如果延到年末了，那么第一期的数据就作废，只列示加期后的三年数据即可。如：原申报报告为 2014 年-2016年 6 月 30 日的，加半年期，报告改为 2015 年-2017年 12 月 31 的，所有申报报告同时改，相当于申报时点改了。以上如有误请指正。

回答人：chenyiwei
一般可以这样理解。加期一般是每半年加审一次，因为一次申报的财务资料的有效期是六个月。